臺灣高等法院臺中分院刑事裁定
111年度抗字第1102號
抗   告   人 
即聲明異議人  卓恩魁



上列抗告人因違反毒品危害防制條例等案件，不服臺灣臺中地方
法院中華民國111年10月27日所為駁回聲明異議之裁定（111年度
聲字第2782號），提起抗告，本院裁定如下：
    主  文
原裁定撤銷，發回臺灣臺中地方法院。
    理  由
一、按受刑人或其法定代理人或配偶，以檢察官執行之指揮為不
    當者，得向諭知該裁判之法院聲明異議，刑事訴訟法第484
    條定有明文。而此所稱「檢察官執行之指揮不當」，係指就
    刑之執行或其方法違背法令，或雖非違法而因處置失當，致
    受刑人蒙受重大不利益者而言。而是否屬檢察官執行之指揮
    ，得為聲明異議之標的，應從檢察官所為之實質內容觀察，
    不應侷限於已核發執行指揮書之情形（最高法院107年度台
    抗字第209號裁定意旨參照）；又按刑法第48條應更定其刑
    者，或依刑法第53條及第54條應依刑法第51條第5款至第7款
    之規定，定其應執行之刑者，由該案犯罪事實最後判決之法
    院之檢察官，聲請該法院裁定之。前項定其應執行之刑者，
    受刑人或其法定代理人、配偶，亦得請求前項檢察官聲請之
    ，刑事訴訟法第477條亦定有明文。是受刑人因請求檢察官
    聲請定刑，目的乃在合併定其應執行之刑，則其對檢察官怠
    予或不准聲請定刑之聲明異議，與檢察官之聲請定刑具有法
    律上之同一事由，從而受刑人請求合併定刑而檢察官怠予或
    否准聲請之意思表示，核屬前揭所指執行指揮實質內容之一
    部，受刑人自得依法聲明異議主張救濟，先予敘明。
二、本件抗告人即聲明異議人卓恩魁（下稱抗告人）因違反毒品
    危害防制條例案件聲明異議，經原審法院以其聲明異議與聲
    明異議之法定要件不符，駁回其聲請，固非無見。惟查：
  ㈠經本院核其抗告意旨，其中載明係因不服臺灣臺中地方檢察
    署（下稱臺中地檢署）民國110年3月10日中檢增明110執聲
    他683字第1109024775號函之處分（即不准抗告人聲請合併
    定應執行刑之意思表示，本院卷第9頁），始向原審法院聲
    明異議以為救濟。依前揭說明，臺中地檢署110年3月10日中
    檢增明110執聲他683字第1109024775號處分函之意思表示，
    核屬前揭所指執行指揮實質內容之一部，受刑人自得依法聲
    明異議主張救濟。佐以抗告人之聲明異議意旨，縱於文末記
    載「撤銷甲案編號⑴合併，准予發回重新裁定」等語，惟其
    聲明異議書狀亦敘及「台中地檢以甲案編號⑴所判決確定為
    基準，以判決確定從所犯為由不予所請」等語（原審卷第9
    頁），則聲明異議之意旨究係單純請求撤銷甲案（即原審法
    院107年度聲字第4974號裁定）裁定，抑或不服臺中地檢署1
    10年3月10日中檢增明110執聲他683字第1109024775號函之
    處分，而聲明異議，即屬不明，本院自無從判斷；且原審法
    院疏未就本件聲請異議案件之請求，詳為調查（例如通知抗
    告人到庭或函請具體陳述意見等），即逕予駁回本件聲明異
    議，實有未洽。
  ㈡綜上，原審法院疏未就聲請異議意旨詳為調查，難認妥適。
    雖抗告意旨未指摘及此，然原裁定既有上開可議之處，為兼
    顧抗告人之審級利益，自應由本院將原裁定撤銷，發回原法
    院詳加調查審酌，另為妥適之裁定。
三、據上論斷，應依刑事訴訟法第413條前段，裁定如主文。　
中　　華　　民　　國　 111　　年 　11　　月　　30　　日
            刑事第十庭  審判長法  官  陳  宏  卿
                              法  官  林  美  玲
                              法  官  楊  文  廣
以上正本證明與原本無異。
如不服本裁定，應於收受送達後五日內向本院提出再抗告書狀（
須附繕本）。因疫情而遲誤不變期間，得向法院聲請回復原狀。
                              書記官  翁  淑  婷
　　　　　　　　　　　　　　　
中　　華　　民　　國　　111 　年　　11　　月　　30　　日